臺灣新北地方法院三重簡易庭民事判決
111年度重簡字第2410號
原      告  李姵儀  

被      告  何健璋  


上列當事人間請求侵權行為損害賠償事件，原告提起刑事附帶民
事訴訟（111年度附民字第771號），經刑事庭裁定移送審理，於
民國111年11月28日言詞辯論終結，本院判決如下：
　　主　    文
一、被告應給付原告新臺幣（下同）274,343元，及自民國111年
    6月10日起至清償日止，按年息5％計算之利息。
二、本判決得假執行。
　　事實及理由
一、原告主張：被告何健璋於民國109年10月30日前之某日，將
    其所申設之台北富邦銀行帳號000000000000號帳戶、彰化銀
    行帳號00000000000000號帳戶、聯邦銀行帳號000000000000
    號帳戶、國泰世華商業銀行帳號000000000000號帳戶之存摺
    、提款卡、密碼及網銀帳號密碼，提供給訴外人朱勝宏，再
    由訴外人朱勝宏轉交詐欺集團作為詐欺取財及洗錢之工具。
    嗣該詐欺集團之成員於109年9月中起，以在網路上佯稱在KK
    R Trading網站上投資比特幣可以賺錢云云，致原告陷於錯
    誤，於109年11月16日六次匯款至被告彰化銀行帳戶，而受
    有274,343元之財產上損失，爰依侵權行為法律關係提起本
    件訴訟。並聲明：如主文第1項所示。　
二、被告則以：對刑案起訴犯罪事實，並無意見。
三、按因故意或過失，不法侵害他人之權利者，負損害賠償責任
    。數人共同不法侵害他人之權利者，應連帶負損害賠償責任
    ，民法第184條第1項前段、第185條第1項前段定有明文。又
    民事上之共同侵權行為，並不以共同侵權行為人在主觀上有
    犯意聯絡為必要，如在客觀上數人之不法行為，均為其所生
    損害之共同原因，即所謂行為關連共同，已足以成立共同侵
    權行為（最高法院67年台上字第1737號判例參照）。經查，
    被告因上開原告主張之洗錢防制法犯行，業經本院110年度
    金訴字第854號刑事判決判處罪刑確定（本院卷第15至26頁
    ），並經本院調閱上開刑事卷宗無訛，且為被告所不爭執，
    自堪認原告主張之事實為真正。被告將帳戶交付予他人，提
    供犯罪工具幫助詐欺集團成員不法收取及提領詐騙款項，與
    他人共同故意不法侵害原告之財產權，造成原告受有損害，
    揆諸上開規定，自應負損害賠償責任。從而，原告本於侵權
    行為損害賠償之法律關係，就被告與其他詐騙集團成員騙取
    原告274,343元而侵害原告之財產權部分，請求被告賠償，
    即屬有據，應予准許。　　
四、從而，原告依侵權行為之法律關係請求被告給付274,343元
    ，及自起訴狀繕本送達翌日即111年6月11日起（附民卷第7
    頁）至清償日止，按年息5％計算之利息，為有理由，應予准
    許。
五、本判決係就民事訴訟法第427條規定適用簡易程序所為被告
    敗訴之判決，依同法第436條第2項準用第389條第1項第3款
    規定，應依職權宣告假執行。原告所為宣告假執行之聲請，
    僅在促使法院為此職權之行使，本院自不受其拘束，仍應逕
    依職權宣告假執行，惟此部分聲請既已依職權宣告，無再命
    原告提供擔保之必要，不另為准駁之諭知。
六、本件係原告提起刑事附帶民事訴訟，請求損害賠償事件，依
    法本無須繳納裁判費用，且經本院刑事庭裁定移送後，於本
    院民事訴訟程序進行期間亦無支付任何訴訟費用，是本院於
    裁判時即不為訴訟費用負擔之諭知。　
中　　華　　民　　國　　111 　年　　12　　月　　15　　日
                  三重簡易庭  法  官  王凱俐
以上正本係照原本作成。
如不服本判決，應於送達後20日內，向本院提出上訴狀並表明上
訴理由，如於本判決宣示後送達前提起上訴者，應於判決送達後
20日內補提上訴理由書（須附繕本）。
如委任律師提起上訴者，應一併繳納上訴審裁判費。
中　　華　　民　　國　　111 　年　　12　　月　　15　　日
                              書記官  李采錡